臺灣桃園地方法院刑事判決　　　　　　　94年度訴字第2441號
公　訴　人　臺灣桃園地方法院檢察署檢察官
被　　　告　甲○○
　　　　　　　　　　（另案
上列被告因毒品危害防制條例案件，經檢察官提起公訴（94年度
毒偵字第5122、5250、5354、6018號），被告於本院準備程序進
行中，就被訴事實為有罪之陳述，經本院告知簡式審判程序意旨
，並聽取公訴人及被告之意見後，本院合議庭裁定由受命法官獨
任依簡式審判程序審理，本院判決如下：
    主  文
甲○○連續施用第一級毒品，累犯，處有期徒刑壹年，扣案第一
級毒品海洛因壹包淨重零點壹玖公克（空包裝重零點貳公克）
、第一級毒品海洛因壹包淨重零點柒玖公克（空包裝重零點壹捌
公克）均沒收銷燬之，扣案注射針筒支、空袋壹個均沒收之。
    事  實
一、甲○○前於民國90年間因施用毒品案件，經觀察勒戒後，認
    有繼續施用毒品傾向，經裁定施以強制戒治，於91年3 月6
    日交付保護管束，於91年9 月10日保護管束期滿執行完畢，
    由臺灣桃園地方法院檢察署檢察官於91年9 月23日以91年度
    戒偵字第517 號不起訴處分確定。復於92年間因違反毒品危
    害防制條例案件，經本院判處有期徒刑8 月（施用第一級毒
    品）確定。再於93年間因違反毒品危害防制條例案件，經本
    院判處有期徒刑6 月（施用第二級毒品）確定，嗣經裁定應
    執行有期徒刑1 年，於94年3 月16日縮刑期滿執行完畢。詎
    仍未戒除毒癮，在前案強制戒治執行完畢釋放後之5 年內，
    復基於施用第一級毒品海洛因之概括犯意，自94年9 月1 日
    起至同年10月31日止，以平均每日施用2 至3 次頻率，在桃
    園縣桃園市○○路62巷舊遠東百貨公司遊樂場內、桃園市○
    ○路某土地公廟等處，將毒品海洛因溶解後以針筒注射方式
    ，連續施用第一級毒品海洛因多次。嗣為警(1)於94年9 月8
    日5時50 分許在桃園市○○路62巷內為警查獲，並當場查獲
    其所有第一級毒品海洛因1 包淨重0.19公克（空包裝重0.23
    公克，海洛因與包裝袋無法析離），及其所有供施用毒品海
    洛因所用器具（但非專供）注射針筒1 支。(2)於94年9 月17
    日14時30分許在桃園市○○街149 巷8 號前為警查獲，並當
    場查獲其所有第一級海洛因1 包淨重0.79公克（空包裝重0.
    18公克，海洛因與包裝袋無法析離）及其所有供施用毒品海
    洛因所用器具（但非專供）注射針筒2 支。(3)於94年9 月25
    日14時50分許在桃園市○○路99號1 樓「泰一電氣」店內為
    警查獲，並扣得其所有供施用毒品海洛因所用器具（但非專
    供）空袋1 個。(4)於94年10月31日12時10分許在龜山鄉○○
    路○ 段789 巷3 弄21號前為警查獲（起訴書贅載扣得毒品海
    洛因1 包毛重0.39公克、勺子2 支及注射針筒1 支）。
二、案經桃園縣政府警察局桃園、龜山分局報告臺灣桃園地方法
    院檢察署檢察官偵查起訴。
    理  由
一、程序部分：本件被告所犯係死刑、無期徒刑或最輕本刑為3
    年以上有期徒刑以外之罪，其於準備程序中就被訴事實為有
    罪之陳述，經本院告知簡式審判程序之旨，並聽取當事人意
    見後，經本院合議庭依刑事訴訟法第273 條之1 第1 項規定
    裁定由受命法官獨任進行簡式審判程序，合先敘明。
二、上揭事實，業經被告甲○○於本院審理時坦承不諱。又被告
    為警於上述一、(1)時地查獲，採驗尿液送鑑定結果，確呈嗎
    啡（施用毒品海洛因代謝物為嗎啡）陽性反應，有桃園縣政
    府警察局桃園分局被採尿人姓名編號對照表、扣押筆錄、扣
    押物品目錄表各1 份、查獲毒品照片2 張、台灣尖端先進生
    技醫藥股份有限公司濫用藥物檢驗報告1 份附卷可稽（見94
    年毒偵字第5122號卷第15、16、18、20、47頁）。且現場查
    獲不明白粉1 包經送鑑定結果，確係第一級毒品海洛因淨重
    0.19公克（空包裝袋重0.23公克)， 有法務部調查局94年11
    月8 日調科壹字第080010108 號鑑定通知書附卷可憑（見同
    上偵卷第56頁）。此外，復有被告所有供施用毒品海洛因所
    用器具（但非專供）注射針筒1 支扣案可稽。被告為警於上
    述一、(2)時地查獲採驗尿液送鑑定結果，確呈嗎啡陽性反應
    ，有桃園縣政府警察局桃園分局被採尿人姓名編號對照表1
    份、搜索扣押筆錄、扣押物品目錄表各1 份、查獲毒品及施
    用器具照片各1 張、台灣尖端先進生技醫藥股份有限公司濫
    用藥物檢驗報告1 份附卷可稽（見94年毒偵字第5250號卷第
    16 、19 、21、22、49頁）。且現場查獲不明白粉1 包經送
    鑑定結果，確係第一級毒品海洛因淨重0.79公克（空包裝重
    0.18 公 克，海洛因與包裝袋無法析離），有法務部調查局
    94年12 月12 日調科壹字第08 0010184號鑑定通知書附卷可
    憑（存於本院卷內）。此外，復有被告所有供施用毒品海洛
    因所用器具（但非專供）注射針筒2 支扣案足憑。被告為警
    於上述一、(3)時地查獲，採驗尿液送鑑定結果，確呈嗎啡陽
    性反應，有桃園縣政府警察局桃園分局被採尿人姓名編號對
    照表、搜索扣押筆錄、扣押物品目錄表各1 份、台灣尖端先
    進生技醫藥股份有限公司濫用藥物檢驗報告1 份附卷可稽（
    見94年毒偵字第5354號卷第14、16、28、54頁）。此外，復
    有被告所有供施用毒品海洛因所用器具（但非專供）空袋1
    個扣案足憑。被告為警於上述一、(4)時地查獲，採驗尿液送
    鑑定結果，確呈嗎啡陽性反應，有桃園縣政府警察局龜山分
    局被採尿人姓名編號對照表、搜索扣押筆錄、扣押物品目錄
    表各1 份、台灣尖端先進生技醫藥股份有限公司濫用藥物檢
    驗報告1 份附卷可稽（見94年毒偵字第6018號卷第14、17、
    18、59頁）。足見上揭事實，除被告不利於己自白外，並有
    上述補強證據足佐，堪認被告自白與事實相符。復查被告已
    曾於90年間因施用毒品案件，經觀察勒戒後，認有繼續施用
    毒品傾向，經裁定施以強制戒治，於91年3 月6 日交付保護
    管束，於91年9 月10日保護管束期滿執行完畢，由臺灣桃園
    地方法院檢察署檢察官於91年9 月23日以91年度戒偵字第51
    7 號不起訴處分確定乙節，有臺灣高等法院被告前案紀錄表
    、臺灣桃園地方法院檢察署刑案資料查註紀錄表各1 份附卷
    可按，被告於強制戒治執行完畢釋放後5 年內，再犯毒品危
    害防制條例第10條之罪，可堪認定。綜述，本件事證明確，
    被告犯行洵堪認定。
三、按海洛因係毒品危害防制條例第2 條第2 項第1 款所定之第
    一級毒品，被告予以施用。核被告所為，係犯毒品危害防制
    條例第10條第1 項施用第一級毒品罪。其持有第一級毒品海
    洛因之低度行為，應為施用之高度行為吸收，不另論罪。被
    告先後多次施用第一級毒品之行為，時間緊接，方法相同，
    觸犯構成要件相同之罪，顯係基於概括犯意為之，為連續犯
    ，應依連續犯之規定，論以一施用第一級毒品罪，並加重其
    刑。被告曾有如事實欄所載之犯行及執行情形，有臺灣高等
    法院被告前案紀錄表、臺灣桃園地方法院檢察署刑案資料查
    註紀錄表在卷可按，其於5 年內再犯本案有期徒刑以上之罪
    ，為累犯，應依法遞加重其刑。爰審酌被告犯罪動機、目的
    、犯行期間及次數，已曾因施用毒品犯行受強制戒治處分，
    尚未能知所警惕，戒除施毒劣習，足徵其沈溺毒癮頗深，惡
    性尚重暨犯後坦承犯行之態度等情狀，量處如主文所示之刑
    。扣案第一級毒品海洛因1 包淨重0.19公克（空包裝重0.23
    公克，海洛因與包裝袋無法析離）、第一級海洛因1 包淨重
    0.79公克（空包裝重0.18公克，海洛因與包裝袋無法析離）
    ，均為被告所有且現場查獲之毒品，依毒品危害防制條例第
    18條第1 前段宣告沒收銷燬之。另扣案注射針筒3 支、空袋
    1 個，均係被告所有供施用毒品海洛因所用之器具（但非專
    供），已據被告於本院審理時供明在卷，依刑法第38條第1
    項第2 款宣告沒收。
據上論斷，應依刑事訴訟法第273 條之1 第1 項、第299 條第1
項前段，毒品危害防制條例第10條第1 項、第18條第1 前段，刑
法第11條、第56條、第47條、第38條第1 項第2 款，判決如主文
。
本案經檢察官趙燕利到庭執行職務。
中　　華　　民　　國　　94　　年　　12　　月　　30　　日
                  刑事第五庭    法　官　邱滋杉
以上正本證明與原本無異。
如不服本判決，應於送達後10日內，向本院提出上訴狀（應附繕
本），上訴於臺灣高等法院。
                                書記官　高文靜
中　　華　　民　　國　　94　　年　　12　　月　　30　　日
附本件論罪科刑依據之法條：
毒品危害防制條例第十條
施用第一級毒品者，處六月以上五年以下有期徒刑。
施用第二級毒品者，處三年以下有期徒刑。
